臺灣臺北地方法院民事裁定
111年度北簡聲字第197號
聲  請  人  鍾子柔  
相  對  人  萬榮行銷股份有限公司

法定代理人  呂豫文  
上列當事人間停止執行事件，本院裁定如下：
    主  文
聲請人供擔保新臺幣參萬捌仟壹佰伍拾元後，本院一一一年度司
執字第九五三六六號清償債務強制執行事件之強制執行程序，於
本院一一一年度北簡字第一三三九五號債務人異議之訴事件裁判
確定前，或和解、調解、撤回前，應暫予停止。
    理  由
一、按有回復原狀之聲請，或提起再審或異議之訴，或對於和解
    為繼續審判之請求，或提起宣告調解無效之訴、撤銷調解之
    訴，或對於許可強制執行之裁定提起抗告時，法院因必要情
    形或依聲請定相當並確實之擔保，得為停止強制執行之裁定
    。強制執行法第18條第2項定有明文。又法院依強制執行法
    第18條第2項定擔保金額而准許停止強制執行之裁定者，該
    項擔保係備供債權人因停止執行所受損害之賠償，其數額應
    依標的物停止執行後，債權人未能即時受償或利用該標的物
    所受之損害額，或其因另供擔保強制執行所受之損害額定之
    ，非以標的物之價值或其債權額為依據（最高法院91年度台
    抗字第429號裁判意旨參照）。申言之，應以債權人因執行
    程序之停止，致原預期受償之時間延後所生之損害，為定擔
    保數額之依據。而依通常社會觀念，使用金錢之對價即為利
    息。執行債權倘為金錢債權，債權人因執行程序停止，致受
    償時間延後，通常應可認係損失停止期間利用該債權總額所
    能取得之利息。另依民法第233條第1項前段、第203條規定
    ，遲延之債務，以支付金錢為標的者，債權人得請求依法定
    利率計算之遲延利息；應付利息之債務，其利率未經約定，
    亦無法律可據者，週年利率為5%。此項遲延利息之本質屬於
    法定損害賠償，亦可據為金錢債權遲延受償所可能發生之損
    害之賠償標準。
二、經查，本件相對人係執臺灣新北地方法院105年度司執字第4
    4484號債權憑證為執行名義向本院民事執行處聲請強制執行
    ，其對聲請人執行之金額為新臺幣（下同）25萬4,336元，
    及其中24萬9,867元自民國95年3月21日起至104年8月31日止
    ，按週年利率20％計算之利息，及自104年9月1日起至清償日
    止，按週年利率15%計算之利息（下稱系爭債權），經本院
    民事執行處以111年度司執字第95366號清償債務強制執行事
    件（下稱系爭執行事件）受理後，於111年8月15日核發扣押
    命令，禁止聲請人在系爭債權及執行費2,035元之範圍內，
    收取對第三人玉山綜合證券股份有限公司南京東路分公司之
    股票、股利債權或為其他處分，第三人亦不得對聲請人清償
    等情，業經本院調閱系爭執行事件卷宗查核無誤，嗣聲請人
    以確定支付命令僅有執行力，不具有確定判決同一之效力，
    且系爭債權是否確實存在、相對人是否確實有通知聲請人債
    權讓與之情事，及系爭債權之請求權是否已罹於時效等，均
    有疑義為由，於111年9月12日提起債務人異議之訴，請求撤
    銷上開執行程序，經本院以111年度北簡字第13395號債務人
    異議之訴事件受理在案，故聲請人聲請停止執行，核與前揭
    規定相符，應予准許。而聲請人所提起之債務人異議之訴事
    件，係為不得上訴三審之案件，參考各級法院辦案期限實施
    要點規定，第一、二審簡易程序審判事件之期限分別為10個
    月、2年，共計2年10個月，加上裁判送達、上訴、分案等期
    間，兩造間債務人異議之訴審理期限約需3年，爰以此為預
    估本件債務人異議之訴獲准停止執行，因而致相對人執行延
    宕之期間，是以相對人因停止執行未能受償上開債權總額所
    受損害為上開債權總額法定遲延利息即3萬8,150元【計算式
    ：25萬4,336元5%3年＝3萬8,150元，元以下4捨5入】，為
    相對人因聲請人提起債務人異議之訴，因而停止執行致未能
    即時受償之損害額。
三、爰依強制執行法第18條第2項，裁定如主文。
中　　華　　民　　國　　111 　年　　9 　　月　　30　　日
                  臺北簡易庭  法  官　陳家淳
上列正本證明與原本無異。
如對本裁定抗告須於裁定送達後10日內向本庭 (臺北市○○○路
0段000巷0號) 提出抗告狀。
中　　華　　民　　國　　111 　年　　9 　　月　　30　　日
                              書記官　蘇炫綺